【裁判字號】    99,台抗,985
【裁判日期】    991216
【裁判案由】    清償債務聲請強制執行聲明異議
【裁判全文】
最高法院民事裁定              九十九年度台抗字第九八五號
再 抗告 人  賴銘鎔
代  理  人  陳浩華律師
上列再抗告人因與徐明雄間清償債務聲請強制執行事件，聲明異
議，對於中華民國九十九年九月二十九日台灣高等法院台中分院
裁定（九十九年度抗字第三○九號），提起再抗告，本院裁定如
下：
    主  文
再抗告駁回。                                            
再抗告程序費用由再抗告人負擔。
    理  由
按對於抗告法院所為抗告有無理由之裁定再為抗告，僅得以其適
用法規顯有錯誤為理由，民事訴訟法第四百八十六條第四項規定
甚明。是當事人對於抗告法院所為抗告有無理由之裁定再為抗告
，就該裁定如何適用法規顯有錯誤，應有具體之指摘。否則，其
再抗告自難認為合法。而所謂適用法規顯有錯誤，係指原法院本
其取捨證據之職權所確定之事實適用法規顯有錯誤而言，不包括
認定事實不當或理由不備之情形在內。本件再抗告人向台灣台中
地方法院（下稱台中地院）聲請強制執行事件，經核發債權憑證
，該法院司法事務官並於民國九十九年五月五日以中院彥民執九
八司執子字第五一一九八號函覆駁回其異議之處分，再抗告人提
出異議，台中地院以九十九年度執事聲字第七二號（下稱第七二
號）裁定駁回，再抗告人聲明不服，對之提起抗告。原法院以：
坐落台中縣潭子鄉○○○段一二○四地號等七筆如上開第七二號
裁定附表（下稱附表）一所示土地，已由抵押債務人及設定義務
人林永興於九十七年三月間信託登記予徐明雄。嗣上開土地（詳
如附表二所示）由台中地院以九十七年度執字第七八一四○號（
下稱第七八一四○號）拍賣抵押物執行事件於九十八年十月二十
八日拍定，經執行法院製作分配表，其中信託財產之委託人林永
興可領回之剩餘款項非屬受託人徐明雄之財產。再抗告人執持台
中地院九十八年度調字第三號其對債務人徐明雄請求清償債務事
件之調解筆錄為執行名義，就債務人為林永興之前開第七八一四
○號執行事件強制執行程序聲明參與分配，其債務人並不相同，
自不應准許。況林永興、徐明雄另件陳明雙方信託關係已終止，
徐明雄又陳稱上開土地因經法院拍賣故伊未完成買賣而未發生信
託債權等語，再抗告人復未能舉證證明聲明參與分配之債權係其
債務人徐明雄因處理信託事務而衍生之債務。再抗告人主張其就
信託財產得受分配，自不足採，其抗告為無理由等詞。因而裁定
維持台中地院所為函覆駁回異議之處分及駁回再抗告人聲明異議
之裁定，駁回其抗告。再抗告人對之聲明不服再為抗告，雖以該
裁定欠妥不當為理由，惟核其再抗告狀所載內容，僅泛言伊為徐
明雄之債權人，得就系爭信託財產聲明參與分配，原法院遽為伊
不利之認定，顯非合宜，對於原裁定究有如何適用法規顯有錯誤
之情事，則未具體表明，依上說明，其再抗告自非合法。
據上論結，本件再抗告為不合法。依強制執行法第三十條之一，
民事訴訟法第四百九十五條之一第二項、第四百八十一條、第四
百四十四條第一項、第九十五條、第七十八條，裁定如主文。
中    華    民    國  九十九  年   十二   月   十六   日
                      最高法院民事第六庭
                          審判長法官  陳  淑  敏  
                                法官  陳  國  禎  
                                法官  簡  清  忠  
                                法官  王  仁  貴  
                                法官  鄭  傑  夫  
本件正本證明與原本無異
                                      書  記  官  
中    華    民    國  九十九  年   十二   月  二十七  日
                                                      K

司法院資訊處製作；財團法人民間司法改革基金會備份。
